【裁判字號】    99,訴,1190
【裁判日期】    991213
【裁判案由】    違反毒品危害防制條例
【裁判全文】
臺灣屏東地方法院刑事判決              99年度訴字第1190號
公  訴  人  臺灣屏東地方法院檢察署檢察官
被      告  張建成
上列被告因違反毒品危害防制條例案件，經檢察官提起公訴（99
年度毒偵字第2148號），被告於準備程序中就被訴事實為有罪之
陳述，經本院告知簡式審判程序之旨，並聽取被告及公訴人之意
見後，合議庭裁定由受命法官獨任進行簡式審判程序，判決如下
：
    主  文
張建成施用第一級毒品，累犯，處有期徒刑拾月。
    事  實
一、張建成前於民國92年間因施用毒品案件，經本院以92年度毒
    聲字第594 號裁定送勒戒處所施以觀察、勒戒後，嗣因認無
    繼續施用毒品之傾向，於92年10月15日執行完畢釋放出所，
    並經臺灣屏東地方法院檢察署檢察官以92年度毒偵緝字第20
    8 號為不起訴處分確定。又於95、96年間因施用毒品等案件
    ，經本院分別以95年訴字199 號及96年訴字62號分別判處有
    期徒刑1 年、3 月、10月確定，上開3 罪嗣經本院以96年度
    聲減字第952 號裁定減為有期徒刑6 月、1 月又15日、5 月
    ，並定應執行有期徒刑7 月確定，於96年11月28日縮刑期滿
    假釋出監，交付保護管束，嗣於同年11月29日保護管束期滿
    執行完畢。詎其明知海洛因為毒品危害防制條例第2 條第2
    項第1 款所定之第一級毒品，不得非法持有、施用，竟基於
    施用第一級毒品海洛因之犯意，於99年7 月3 日下午14時許
    ，在其位於屏東縣竹田鄉○巷村○○路67巷5 號住處內，以
    將海洛因摻水稀釋置於針筒後注入體內之方式，施用第一級
    毒品海洛因1 次。嗣於99年7 月6 日10時許，在屏東縣長治
    鄉○○路旁某處，為警盤查而查獲，復徵得其同意後採尿送
    驗，經檢出海洛因代謝後之可待因、嗎啡陽性反應，始查悉
    上情。
二、案經屏東縣政府警察局屏東分局移送臺灣屏東地方法院檢察
    署檢察官偵查起訴。
    理  由
一、本件被告張建成所犯係死刑、無期徒刑、最輕本刑為3 年以
    上有期徒刑以外之罪，其於本院準備程序中就前揭被訴事實
    為有罪之陳述，經受命法官告知簡式審判程序之旨，並聽取
    其與公訴人之意見後，本院認無不得或不宜改依簡式審判程
    序進行之處，爰依刑事訴訟法第273 條之1 第1 項、第284
    條之1 ，本院合議庭裁定由受命法官獨任依簡式審判程序審
    理，合先敘明。
二、上揭事實，業據被告張建成於警詢及本院審理時均坦承不諱
     (見警卷第2 至4 頁) ，而被告為警查獲時所採集之尿液檢
    體，經送請臺灣檢驗科技股份有限公司檢驗，結果呈可待因
    、嗎啡陽性反應，有該公司99年7 月27日KH2010/00000000
    號濫用藥物檢驗( 見警卷第5 頁) 在卷可稽，復有屏東縣政
    府警察局屏東分局毒品案件涉嫌人尿液採證編號姓名對照表
    、檢體監管紀錄表、簡易快篩檢試劑說明書、查獲施用毒品
    案件報告表1 紙及照片3 張( 見警卷第7 、8 至10、12頁)
    附卷可佐，足認被告上開任意性之自白與事實相符，堪信為
    真實。本件事證明確，被告張建成上開施用第一級毒品海洛
    因之犯行，洵堪認定。
三、按修正之毒品危害防制條例第20條就施用毒品者，祇於「初
    犯」及「5 年後再犯」2 種情形，有其追訴條件之限制，即
    須於初犯經觀察、勒戒或強制戒治釋放後，5 年內均無施用
    毒品之行為，始能認其前所實施之觀察、勒戒或強制戒治已
    足遮斷毒癮，而得於5 年後再犯時，再予適用初犯之規定，
    重行觀察、勒戒等程序。倘5 年內已經再犯，被依法追訴處
    罰，縱其第3 次（或第3 次以上）施用毒品之時間在初犯釋
    放5 年以後，即與「5 年後再犯」之情形有別，且因已於「
    5 年內再犯」，顯見其再犯率甚高，原實施觀察、勒戒或強
    制戒治，已無法收其實效，而無5 年戒斷期之存在，自無再
    經觀察、勒戒及強制戒治之必要，應得逕行追訴處罰。本件
    被告前於92年因施用毒品案件，經施以觀察勒戒，因認無繼
    續施用毒品之傾向，於92年10月15日執行完畢釋放，並經臺
    灣屏東地方法院檢察署檢察官以92年度毒偵緝字第208 號為
    不起訴處分確定，其於觀察勒戒執行完畢後5 年內之95、96
    年間，復因施用毒品而經本院以95年訴字199 號及96年訴字
    62號分別判處有期徒刑1 年、3 月、10月確定，有臺灣高等
    法院被告前案紀錄表附卷可稽，被告既曾於「5 年內再犯」
    ，且經法院判處罪刑確定，則其於99年7 月3 日下午14時許
    ，再度施用第一級毒品海洛因之行為，即非屬該條例第20條
    第3 項所定「5 年後再犯」之情形，是檢察官逕行依毒品危
    害防制條例第23條第2 項之規定，予以追訴，自屬適法，附
    此敘明。
四、核被告張建成所為，係犯毒品危害防制條例第10條第1 項施
    用第一級毒品罪，其於施用第一級毒品海洛因前持有第一級
    毒品海洛因，已為其施用第一級毒品海洛因之高度行為所吸
    收，應不另論罪。又被告有前揭事實欄所載論罪科刑執行之
    前科紀錄，有臺灣高等法院被告前案紀錄表各1 份在卷可查
    ，其於受有期徒刑執行完畢後，5 年以內再犯本件有期徒刑
    以上之本罪，為累犯，應依刑法第47條第1 項規定，加重其
    刑。爰審酌被告曾因施用毒品經送勒戒處所施以觀察、勒戒
    後，未能戒斷其施用毒品之惡習，仍再次違犯本件施用毒品
    之罪，足見其自制力不佳，惟念其施用毒品僅係戕害一己身
    心健康之行為，並未害及他人，且其於犯罪後已知坦承犯行
    、態度尚可，另兼衡其智識程度、生活狀況等一切情狀，量
    處如主文所示之刑。
據上論斷，應依刑事訴訟法第273 條之1 第1 項、第284 條之1
、第299 條第1 項前段，毒品危害防制條例第10條第1 項，刑法
第11條前段、第47條第1 項，判決如主文。
本案經檢察官鍾佩真到庭執行職務。
中    華    民    國    99    年    12    月    13    日
                      刑事第二庭  法  官  許瑜容
以上正本證明與原本無異。
如不服本判決應於收受本判決送達後十日內向本院提出上訴書狀
，其未敘述上訴理由者，並得於提起上訴後十日內向本院補提理
由書狀（均須按他造當事人之人數附繕本）「切勿逕送上級法院
」
中    華    民    國    99    年    12    月    13    日
                                  書記官  龔惠婷
附錄本案論罪科刑法條全文：
毒品危害防制條例第10條
施用第一級毒品者，處6 月以上5 年以下有期徒刑。
施用第二級毒品者，處3 年以下有期徒刑。

司法院資訊處製作；財團法人民間司法改革基金會備份。
